臺灣臺南地方法院刑事判決
110年度易字第13號
公  訴  人  臺灣臺南地方檢察署檢察官
被      告  江昇璟




上列被告因詐欺等案件，經檢察官提起公訴（109年度偵字第213
50號），因被告於本院準備程序中為有罪之陳述，本院告知被告
簡式審判程序之旨，並聽取當事人之意見後，經合議庭裁定由受
命法官獨任以簡式審判程序審理，判決如下：
    主  文
江昇璟犯:㈠踰越門扇侵入住宅竊盜罪，處有期徒刑壹年。未扣案
之犯罪所得即金飾壹條（價值約新臺幣1萬元）、紅包袋拾個（
內有現金約新臺幣壹仟元）均沒收之，於全部或一部不能沒收或
不宜執行沒收時，追徵其價額。又犯㈡詐欺得利罪，處有期徒刑
捌月。未扣案之犯罪所得即菸品（價值新臺幣壹佰元）、遊戲點
數（價值新臺幣伍萬元）均沒收之，於全部或一部不能沒收或不
宜執行沒收時，追徵其價額。應執行有期徒刑壹年陸月。沒收部
分併執行之。
    犯 罪 事 實
一、江昇璟意圖為自己不法之所有，分別為下列犯行：
㈠、基於加重竊盜之犯意，於民國109 年10月16日中午12時43分
    許，騎乘車牌號碼000-000號普通重型機車，行經臺南市○市
    區○○里○○00號陳國隆住處前，踹開後門卡榫後，踰越後門侵
    入其內（無證據證明後門附加屬安全設備之卡榫有遭毀壞）
    ，徒手竊取陳國隆置於房間抽屜內之台北富邦銀行信用卡2
    張、台灣居民來往大陸通行證1張、郵局存摺1本、金飾1條
    （價值約新臺幣〈下同〉1萬元）、印章2顆、紅包袋10個（內
    有現金約1000元），得手後旋即逃離現場。
㈡、其另基於詐欺得利之接續犯意，於附表各編號所示時間、地
    點，向各超商店員出示其上開所竊得陳國隆所有之台北富邦
    銀行信用卡（卡號00000000****7800），以免簽名刷卡付費
    之方式，陸續盜刷上開陳國隆所有之台北富邦銀行信用卡消
    費共5萬100元，購買價值100元之香菸及價值共5萬元之遊戲
    點數，致各該超商店員陷於錯誤，誤認江昇璟係真正持卡人
    陳國隆本人依約使用消費，而各交付價值5萬元之遊戲點數
    之財產上利益及價值100元之菸品。嗣陳國隆發現後報警處
    理，並經警於109年10月27日持本院核發之搜索票前往臺南
    市○市區○○街000巷0號對江昇璟執行搜索，扣得陳國隆之台
    灣居民來往大陸通行證1張、江昇璟作案時所穿戴之深色短
    袖上衣1件、黑色運動長褲2件（全黑、側邊白色條紋各1件
    ）、黑色安全帽1頂，因而查悉上情。
二、案經陳國隆訴由臺南市政府警察局善化分局報告臺灣臺南地
    方檢察署檢察官偵查起訴。　　
    理  由
一、上開犯罪事實，業據被告於警詢、偵查、本院準備程序及審
    理時坦承在卷（警卷第3至15頁，偵卷第59至61頁，本院卷
    第75頁、82至84頁），核與證人即告訴人於警詢之指訴情節
    大致相符（警卷第17至27頁），且有贓物認領保管單、行竊
    現場照片、監視器錄影畫面截圖照片、告訴人所有之台北富
    邦銀行信用卡遭竊後之盜刷紀錄、本院109年度聲搜字第117
    0號搜索票、臺南市政府警察局善化分局搜索扣押筆錄、扣
    押物品目錄表、扣押物品收據、扣押筆錄、扣押物品目錄表
    、扣押物品收據、扣案之證物即被告行竊時穿戴之衣褲、安
    全帽照片、告訴人遭竊之台灣居民來往大陸通行證正反面影
    本照片、車輛詳細資料報表等在卷可佐（警卷第29至139頁
    ），足認被告之任意性自白與事實相符，堪值採信。本案事
    證明確，被告犯行，足堪認定，應依法論科。
二、論罪科刑：
㈠、刑法第321 條第1 項第2 款所謂「毀越」，其中「毀」係指
    毀壞，稱「越」則指踰越或超越，祇要毀壞、踰越或超越安
    全設備之行為使該安全設備喪失防閑作用，即該當於前揭規
    定之要件。查告訴人於警詢時證稱我家後門卡榫有鬆掉痕跡
    ，原本都是鎖緊的，應該是被人踹開後門鬆掉的等語（警卷
    第21頁），核與被告於本院審理時供稱其係踹開後門門鎖後
    進入屋內等情相符（本院卷第83頁），復無證據顯示該後門
    卡榫業遭毀壞，則被告所為僅該當踰越門扇要件。是核被告
    就犯罪事實一㈠所為，係犯刑法第321條第1項第1款、第2款
    之踰越門扇侵入住宅竊盜罪，公訴意旨雖漏未論及上開第2
    款之加重條件，惟加重條件雖有變更（減縮、增加），但因
    仍屬構成要件及法條相同之罪，自無庸變更起訴法條；被告
    就犯罪事實一㈡所為，關於取得菸品部分，係犯刑法第339條
    第1項之詐欺取財罪；關於取得遊戲點數部分，則係犯刑法
    第339條第2項之詐欺得利罪。檢察官起訴書認被告就犯罪事
    實欄一㈡關於取得菸品部分，係犯刑法第339條第2項之詐欺
    得利罪，惟菸品係現實可見之有形體財物，是公訴意旨前開
    認定，容有未恰，此部分所涉罪名，業經本院當庭告知被告
    ，使其得以防禦，爰依法變更起訴法條如上。
㈡、又被告如附表編號1至5 所示先後持卡盜刷消費之行為，均係
    基於單一犯罪決意，在密切接近之時、地實施，並侵害同一
    法益，各行為之獨立性極為薄弱，依一般社會健全概念，在
    時間差距上，難以強行分開，在刑法評價上，以視為數個舉
    動之接續施行，合為包括之一行為予以評價，較為合理，應
    僅論以接續犯之一罪。被告於犯罪事實欄一㈡所示犯行，係
    以一行為而同時觸犯詐欺取財罪及詐欺得利罪，為想像競合
    犯，被告該次犯行所詐得之財產上利益為5萬元，高於被告
    詐得財物之價值100元，應依刑法第55條規定，依詐得價值
    較高，情節較重之詐欺得利罪處斷。被告所犯踰越門扇侵入
    住宅竊盜罪與詐欺得利罪，犯意各別、行為互殊，應予分論
    併罰。 
㈢、爰審酌被告不知以己力合法獲取所需，任意侵入他人住宅竊
    取他人財物，更利用小額消費免於簽名之機制，持竊得之信
    用卡盜刷消費，不僅漠視他人財產權，亦影響金融交易秩序
    ，所為實屬不該；兼衡被告犯後坦承全部犯行，本件盜刷金
    額達5萬100元，被告迄今未與告訴人、被害人台北富邦銀行
    達成和解或賠償渠等損失；被告前已有多次竊盜犯行，素行
    不佳；被告竊得之金錢或變賣之財物均用於還債，無任何剩
    餘；其於本院審理時自陳:為國中畢業之教育程度，離婚，
    有1名成年子女，曾擔任無塵室安裝濾網之技術員，日薪150
    0元，雙親健在，前與母親一同居住之家庭生活狀況等一切
    情狀，就被告所犯上開各罪，分別量處如主文所示之刑，並
    定其應執行刑如主文所示。
三、沒收
㈠、按犯罪所得，屬於犯罪行為人者，沒收之；於全部或一部不
    能沒收或不宜執行沒收時，追徵其價額，刑法第38條之1 第
    1 項前段、第3 項分別定有明文。次按刑法第38條之2 第2 
    項規定之立法理由說明為符合比例原則，兼顧訴訟經濟，爰
    參考德國刑法及刑事訴訟法之規定，增訂過苛調節條款，於
    宣告沒收或追徵於個案運用有過苛之虞、欠缺刑法上之重要
    性或犯罪所得價值低微之情形，得不予宣告沒收或追徵，以
    節省法院不必要之勞費，並調節沒收之嚴苛性。
㈡、犯罪事實一㈠部分:
1 、未扣案之信用卡2張、郵局存摺1本、金飾1條（價值約1萬元
    ）、印章2顆、紅包袋10個（內有現金約1000元），均係被
    告就犯罪事實欄一㈠所示犯行之犯罪所得，本均應依法沒收
    ，惟前開信用卡2張、郵局存摺及印章等物，經被告供稱均
    已丟棄（本院卷第84頁），考量該等物品本身之價值非高，
    對於特定持有者而言始有意義及價值用途，尚得申請掛失補
    發或再行刻印，補發新卡片後，原卡片即失其效用，且上開
    卡片或存摺、印章並未扣案，為免執行困難及過度耗費公益
    資源，認沒收上列物品欠缺刑法上之重要性，爰依刑法第38
    條之2第2項規定，均不予宣告沒收。
2 、其餘未扣案之犯罪所得即金飾1條（價值約1萬元）、紅包袋
    10個（內有現金約1000元），並未實際發還告訴人，且該沒
    收之宣告對被告而言難謂過苛，並無過苛調節條款之適用餘
    地，均應依刑法第38條之1 第1 項前段、第3 項之規定，於
    該犯行主文項下諭知沒收，並於全部或一部不能沒收或不宜
    執行沒收時，追徵其價額。
3 、至扣案之台灣居民來往大陸通行證1張，業經實際發還告訴
    人，此有贓物認領保管單在卷可參（警卷第29頁），爰不予
    宣告沒收。
4 、扣案之深色短袖上衣1件、黑色運動長褲2件、黑色安全帽1
    頂，均為被告所有，且係被告為本案竊盜犯行時所穿戴，固
    據被告供承在卷（本院卷第84頁），然被告同時供稱上開穿
    戴之衣褲、安全帽係平常即有在穿著，則該等扣案物應僅具
    有證據之性質，尚非供本案犯罪所用之物，爰均不予宣告沒
    收。至其餘扣案之毒品安非他命3包，與本件被告所犯竊盜
    、詐欺等犯行均無直接關聯，亦不予宣告沒收。
㈢、犯罪事實一㈡部分:
　　被告所詐得之實體商品即菸品100元、不法利益即遊戲點數5
    萬元，均係其犯罪所得，既未扣案且未實際發還告訴人、被
    害人台北富邦銀行，亦查無過苛調節之情形，應依刑法第38
    條之1 第1 項前段、第3 項之規定，於該犯行主文項下宣告
    沒收，並於全部或一部不能沒收或不宜執行沒收時，追徵其
    價額。
四、依刑事訴訟法第273條之1第1項、第299條第1項前段、第300
    條（依判決精簡原則，僅記載程序法條），判決如主文。
本案經檢察官蔡佩容、張佳蓉提起公訴，檢察官鄭聆苓到庭執行
職務。
中    華    民    國   110    年    2     月    23    日
                  刑事第十五庭  法  官  陳嘉臨
以上正本證明與原本無異。
如不服本判決應於收受本判決後20日內向本院提出上訴書狀，並
應敘述具體理由。其未敘述上訴理由者，應於上訴期間屆滿後20
日內向本院補提理由書狀（均須按他造當事人之人數附繕本）「
切勿逕送上級法院」。 
　　　　　　　　　　　　　　　　書記官  薛雅云
中　　華　　民　　國　　110 　年　　2 　　月　　23　　日
附錄法條:
中華民國刑法第321條
犯前條第1項、第2項之罪而有下列情形之一者，處6月以上5年以
下有期徒刑，得併科50萬元以下罰金：
一、侵入住宅或有人居住之建築物、船艦或隱匿其內而犯之。
二、毀越門窗、牆垣或其他安全設備而犯之。
三、攜帶兇器而犯之。
四、結夥三人以上而犯之。
五、乘火災、水災或其他災害之際而犯之。
六、在車站、港埠、航空站或其他供水、陸、空公眾運輸之舟、
    車、航空機內而犯之。
前項之未遂犯罰之。
中華民國刑法第339條
（普通詐欺罪）
意圖為自己或第三人不法之所有，以詐術使人將本人或第三人之
物交付者，處5年以下有期徒刑、拘役或科或併科50萬元以下罰
金。
以前項方法得財產上不法之利益或使第三人得之者，亦同。
前二項之未遂犯罰之。
附表:
編號 時間 金額（新臺幣） 地點 商品  1 109年10月16日下午4時11分 100元 臺南市○○區○○路000號統一超商善成門市 香菸  2 109年10月16日下午4時14分 1萬4000元 同上 遊戲點數  3 109年10月16日下午4時39分 1萬元 臺南市○○區○○路000號統一超商善文門市 遊戲點數  4 109年10月16日下午4時44分 1萬3000元 臺南市○○區○○里○○000號統一超商牛墟門市 遊戲點數  5 109年10月16日下午4時50分 1萬3000元 臺南市○○區○○路000號統一超商善文門市 遊戲點數